臺灣高等法院刑事裁定
109年度聲字第4681號
聲  請  人  李仁一





指定辯護人  陳信至律師
上列聲請人即被告因強盜等案件（本院109年度原上訴字第150號
），聲請人聲請具保停止羈押，本院裁定如下：
    主  文
聲請駁回。 
    理  由
一、聲請意旨略以：㈠上訴人並無逃亡亦無客觀事實足認為有逃
    亡之虞；上訴人雖涉犯重罪且犯罪嫌疑重大，然貴院並未進
    一步說明究有何相當理由認上訴人有逃亡、湮滅、偽造、變
    造證據或勾串共犯或證人之虞之情形，亦未對羈押之必要性
    說明所憑之依據及認定之理由。㈡關於臺灣新竹地方法院109
    年度原訴字第34號判決所揭犯罪事實，同法院認定業據被告
    何謦翔、李仁一、劉少傑於警詢時、偵查中及該院審理時均
    坦承不諱且互核一致（原判決第3頁第10-11行），故本案顯
    無相當理由或合理之依據得認為上訴人有煙滅、偽造、變造
    證據或勾串共犯或證人之虞。㈢作為羈押之原因，上訴人雖
    符合刑事訴訟法第101條第1項第3款規定以犯重罪且犯罪嫌
    疑重大之要件，但貴院並未進一步說明究有何相當理由或合
    理之依據，得認上訴人有逃亡之虞之情形。且關於羈押之必
    要性，若命上訴人具保、責付或限制住居等侵害較小之手段
    ，包括禁止出境出海、具保、攜帶可追蹤監控之電子儀器、
    定時向管區警察機關或法院報到、繳銷護照或其他最嚴厲之
    羈押以外之替代方法或強制處分之手段，何以均不足以確保
    本案嗣後審判及執行程序之進行，貴院亦未說明所憑之依據
    及認定之理由。揆諸司法院大法官釋字第665號解釋意旨及
    最高法院裁判意旨，難認適法。
二、按法院對被告執行之羈押，本質上係為使訴訟程序得以順利
    進行或為保全證據或為保全對被告刑罰之執行之目的，而對
    被告所實施之剝奪人身自由之強制處分。而刑事被告經法官
    訊問後，認為犯罪嫌疑重大，而逃亡或有事實足認為有逃亡
    之虞，或有事實足認為有湮滅、偽造、變造證據或勾串共犯
    或證人之虞者，或所犯為死刑、無期徒刑或最輕本刑為五年
    以上有期徒刑之罪，有相當理由認為有湮滅、偽造、變造證
    據或勾串共犯或證人之虞等情形之一者，非予羈押，顯難進
    行追訴、審判或執行，得羈押之，為刑事訴訟法第101條第1
    項所明定。是法院羈押被告時，即應審酌被告犯罪嫌疑是否
    重大、被告是否有前述刑事訴訟法第101條第1項各款情事及
    是否有非予羈押，顯難進行追訴、審判或執行之必要情事等
    三要件，依卷內具體客觀事證予以斟酌後，始決定是否有羈
    押之「正當性原因」及「必要性」，且被告有無羈押之必要
    ，法院自得按照訴訟進行程度，就具體個案情節予以斟酌決
    定。故如就客觀情事觀察，法院許可羈押之裁定在目的與手
    段間之衡量並無明顯違反比例原則情形，即無違法或不當可
    言。
三、經查：
  ㈠被告李仁一因強盜等案件，經臺灣新竹地方法院109年度原訴
    字第34號判決，判處有期徒刑5年6月，經被告上訴後，現繫
    屬本院審理中。本院訊問被告後，認被告犯罪嫌疑重大，所
    犯為最輕本刑5年以上有期徒刑之罪，且有相當理由認有逃
    亡之虞，符合刑事訴訟法第101條第1項第1、3款之羈押事由
    ，非予羈押，顯難進行審判及確保將來刑之執行，故有羈押
    必要，而自109年11月18日起羈押三月。
　㈡本件被告涉犯之強盜罪，法定本刑為7年以上有期徒刑，符合
    刑事訴訟法第101條第1項第3款所定之羈押要件，被告並經
    原審諭知有期徒刑5年6月之重刑，足認被告犯罪嫌疑重大，
    且有相當理由堪認被告存有畏長期自由刑之刑罰而逃亡之高
    度誘因；況被告於案發後趁隙逃離現場，足見其並未於案發
    初始立即到案，實有相當理由足認其有逃亡之虞。則為確保
    後續審判及將來若判有罪確定之執行程序得以順利進行，當
    有繼續羈押被告之必要。又依本案情節，若命具保、責付或
    限制住居等侵害較小之手段，尚不足以確保審判或執行程序
    之順利進行，且依本案訴訟進度，仍有繼續羈押被告之必要
    。參酌被告所犯強盜罪等犯行，危害社會治安甚鉅，權衡國
    家刑事司法權之有效行使、社會秩序及公共利益、被告人身
    自由之私益及防禦權受限制之程度，認對被告維持羈押處分
    尚屬適當、必要，合乎比例原則，並無違司法院大法官釋字
    第665號解釋之意旨，聲請意旨辯稱無逃亡之虞云云，自無
    可採。又被告無其他刑事訴訟法第114條所列情形，是尚無
    刑事訴訟法第114條不得駁回具保聲請之事由，綜上所述，
    被告所請具保停止羈押，難以准許，應予駁回。
四、據上論斷，應依刑事訴訟法第220條，裁定如主文。
中　　華　　民　　國　　109 　年　　12　　月　　4 　　日
                  刑事第八庭    審判長法　官  陳世宗
                                      法　官  吳勇毅
                                      法　官  呂寧莉
以上正本證明與原本無異。
如不服本裁定，應於收受送達後五日內向本院提出抗告狀。
                                      書記官  賴資旻
中　　華　　民　　國　　109 　年　　12　　月　　8 　　日